【裁判字號】    91,訴,3240
【裁判日期】    920110
【裁判案由】    損害賠償等
【裁判全文】
臺灣高雄地方法院民事判決  九十一年訴字第三二四○號
    原      告  韓商．斯爾酷娛樂有限公司
                              .
    法定代理人  甲○○
    訴訟代理人  陳幼蘭律師
                許樹欣律師
    被      告  陳登賢即材昇鐘錶商行
右當事人間請求損害賠償事件，本院判決如左：
    主    文
被告應給付原告新台幣拾萬元，及自民國九十一年九月五日起至清償日止按年息百
分之五計算之利息。
被告應負擔費用，將本案之刑事及民事判決書主文及事實，以五號字體刊載於中國時
報第十七版、經濟日報第十二版，面積全十版一日。
原告其餘之訴駁回。
訴訟費用由被告負擔三分之一，餘由原告負擔。
本判決第一項於原告以新台幣壹拾萬元為被告供擔保後，得假執行。
原告其餘假執行之聲請駁回。
    事    實
甲、原告方面：
  一、聲明：
    (1)被告應給付原告新台幣（下同）一百萬元，及自起訴狀送達翌日起至清償日止
      按年息百分之五計算之利息。
    (2)被告應將本案之刑事及附帶民事判決書主文及事實，以五號字體刊載於中國時
      報第十七版、經濟日報第十二版，面積全十版一日。
    (3)原告就第一項請求，願供擔保以代釋明，請求宣告假執行。
    (4)訴訟費用由被告負擔。
  二、陳述：
    (1)原告係韓國知名之文具百貨商品公司，曾於韓國境內特創「MASHIMARO」（即
      賤兔）之造型圖樣，深受消費大眾之喜愛，且該圖樣亦經韓國智慧財產局核准
      註冊登記為第Ｃ－0000－000000號之美術著作物，另依智慧財產局
      關於中華民國加入世界貿易組織前後，外國人著作保護之說明解釋：「我國於
      九十一年一月一日加入世界貿易組織後，該組織與貿易有關之智慧財產權協定
      之規定要求各會員國必須保護其他所有會員體國民著作，則依著作權法第四條
      第二款規定，我國與ＷＴＯ現有全體會員體建立著作權互惠保護關係，ＷＴＯ
      所有會員體國民之著作均可受保護。」而由於原告所設計之「MASHIMARO」造
      型圖樣已於原告所屬韓國享有合法之著作權保護，而韓國係ＷＴＯ之會員國，
      因此該著作於中華民國亦應受相關著作權之保護，從而，任何人未經原告之授
      權，擅自重製或販售原告之上開著作，均屬侵害原告著作權之行為。
    (2)詎料，被告明知原告擁有上開著作財產權，因見原告之產品品質優異，深獲消
      費者喜愛，竟萌生不法意圖，私自大量輸入未經原告授權重製之仿冒鐘錶於店
      內陳列，並以低價銷售，且批發與其他下游廠商，從中謀取不法利益，而侵害
      原告之權益。
    (3)從而，依民法第一百八十四條與著作權法第八十八條第一項、第三項之規定被
      告應負損害賠償責任，是被告於八十八年間即因違反商標法案件而遭判刑，然
      被告竟不知悔改，仍輸入販售侵害他人著作權之仿冒品為業，行為顯屬故意且
      重大，爰請求賠償一百萬元。又依著作權法第八十九條規定，原告得請求被告
      負擔費用將認定侵害著作權之判決書全部內容登載於新聞紙，而為聲明第二項
      所示。
  三、證據：提出智慧財產權證明文件、經濟部智慧財產局解釋函、ＷＴＯ會員國名
      冊各一份為證。
乙、被告方面：
    被告未於言詞辯論期日到場，亦未提出書狀作何聲明或陳述。
    理    由
一、本件被告未於言詞辯論期日到場，核無民事訴訟法第三百八十六條所列各款情形
    ，爰依原告之聲請，由其一造辯論而為判決。
二、本件原告起訴主張原告特創「MASHIMARO」（即賤兔）之造型圖樣，且該圖樣亦
    經韓國智慧財產局核准註冊登記為第Ｃ－0000－000000號之美術著作
    物，而中華民國加入世界貿易組織後，ＷＴＯ所有會員體國民之著作均受著作權
    之保護，詎被告明知原告擁有上開著作財產權，因見原告之產品品質優異，深獲
    消費者喜愛，竟萌生不法意圖，私自大量輸入未經原告授權重製之仿冒鐘錶於店
    內陳列，並以低價銷售，且批發與其他下游廠商，從中謀取不法利益，而侵害原
    告之權益之事實，業據原告提出智慧財產權證明文件、經濟部智慧財產局解釋函
    、ＷＴＯ會員國名冊各一份為證，並有經查仿冒之「賤兔」卡通錶五百九十五件
    、鬧鐘一件等扣於本院九十一年度易字第二五八三號卷，且被告有侵害原告著作
    權之事實，亦經本院九十一年度易字第二五八三號認定屬實，有該刑事判決一份
    附卷足憑，是原告此部份之主張應堪採信。
三、按「因故意或過失不法侵害他人之著作權或製版權者，負損害賠償責任；前項損
    害賠償，被害人得依下列規定，擇一請求：(1)依民法第二百十六條之規定請求。
    但被害人不能證明其損害時，得以其行使權利依通常情形可得預期之利益，減除
    被侵害後行使同一權利所得利益之差額，為其所受損害。(2)請求侵害人因侵害行
    為所得之利益。但侵害人不能證明其成本或必要費用時，以其侵害行為所得之全
    部收入，為其所得利益。惟被害人如依前開規定有不易證明其實際損害額之困難
    ，得請求法院依侵害情節，在新臺幣一萬元以上五十萬元以下酌定賠償額，如損
    害行為屬故意且情節重大者，賠償額得增至新臺幣一百萬元。」；被害人得請求
    由侵害人負擔費用，將判決書內容全部或一部登載新聞紙、雜誌。著作權法第八
    十八條第一項前段、第二項及第三項、第八十九條分別定有明文。又法院依同法
    條第三項酌定賠償額時，須由法院以客觀、公平、正義兼顧之立場，斟酌與侵權
    行為有關聯之事實，如被告所減少之開支及獲得之利益、原告因被告之行為而喪
    失之收入及侵權行為人之動機、目的等因素，而為妥適審慎之量定。經查，本件
    被告前雖曾因違反商標法而遭判刑，且本次因販售仿冒「MASHIMARO」造型圖樣
    之手錶、鬧鐘而遭查扣之數量共計五百九十六件，數量非少，惟其擺設期間為自
    九十一年五月間起，係以每件二十元不等之價格買入，以二十五元之價格出售（
    見卷附九十一年度偵字第一二四五三號卷第十八頁），至遭查扣時之九十一年六
    月間，侵害時間約一月，收益應非鉅等情，尚難認原告所受侵害之情節重大。從
    而，原告請求被告賠償一百萬元之賠償額，尚屬過高。是本院審酌前開事實，並
    參諸著作權法為保障著作人著作權益，調和社會公共利益，以促進國家文化發展
    之立法目的，酌定被告此部分之賠償額以三十萬元為適當。至於原告併依著作權
    法第八十九條之規定請求被告負擔費用將刑事、民事判決判決主文及事實欄刊登
    於報紙，依前揭著作權法規定亦屬有據，應併予准許。
四、綜上所述，原告依上開規定，本於侵權行為之法律關係，請求被告給付原告三十
    萬元，及自起訴狀繕本送達翌日即九十一年九月五日起至清償日止按年息百分之
    五計算之利息，及被告應負擔費用，將本案之刑事及民事判決主文及事實，以五
    號字體刊載於中國時報第十七版、經濟日報第十二版，面積全十版一日，核屬正
    當，應予准許。至原告逾此部分之請求，尚乏依據，應予駁回。
五、原告就金錢請求部分，陳明願供擔保以代釋明聲請宣告假執行，經核其勝訴部份
    ，合於法律規定，爰酌定相當之擔保金額宣告之；其餘假執行之聲請，因該部份
    訴之駁回而失所依據，應予駁回。
六、結論：本件原告之訴，為一部有理由，一部無理由，並依民事訴訟法第七十九條
    但書、第三百九十條第二項，判決如主文。
中      華      民      國    九十二    年      一      月      十      日
                              臺灣高雄地法院民事第一庭
~B法      官  楊國祥
右為正本係照原本作成。
如對本判決上訴，須於判決送達後廿日內向本院提出上訴狀。
中      華      民      國    九十二    年      一      月      十      日
~B法院書記官  蔡雅萍


司法院資訊處製作；財團法人民間司法改革基金會備份。
